【裁判字號】    98,簡抗,4
【裁判日期】    981231
【裁判案由】    聲請再審
【裁判全文】
臺灣板橋地方法院刑事裁定               98年度簡抗字第4號
抗  告  人  甲○○
即再審聲請人
選任辯護人  葉張基律師
上列抗告人因聲請再審案件，不服本院中華民國98年10月26日裁
定（98年度聲簡再字第5 號），提起抗告，本院裁定如下：
    主  文
原裁定撤銷。
    理  由
一、原裁定意旨略以：按不得上訴於第三審法院之案件，其經第
    二審確定之有罪判決，如就足生影響於判決之重要證據漏未
    審酌者，得為受判決人之利益聲請再審，刑事訴訟法第421
    條固定有明文，惟聲請再審，應於判決送達後20日內為之，
    同法第424 條亦定有明文。查本院98年度簡字第415 號簡易
    判決係於民國98年2 月4 日寄存於被告當時戶籍地之轄區臺
    北縣警察局蘆洲分局更寮派出所，此有本院送達證書1 紙附
    於本院卷第16頁可參，而聲請人乃遲至98年6 月6 日始向本
    院遞狀聲請再審，亦有本院收文戳可證，是聲請人聲請再審
    已逾刑事訴訟法第421 條所定聲請再審之20日法定期間，聲
    請人提出本件再審聲請之程序，於法未合，且無從補正，應
    予駁回等語。
二、抗告意旨略以：本件抗告人向原審聲請再審係根據刑事訴訟
    法第420 條第1 項第6 款而為聲請，原裁定誤以為抗告人係
    依同法第421 條規定聲請再審，並據此認抗告聲請再審之期
    間受同法第424 條規定20日期間之限制，顯有違誤，爰依法
    聲請將原裁定撤銷等語。
三、經查，本件抗告人於原審係以：本院98年簡字第415 號確定
    判決漏未調查被告於開戶翌日旋前往中國信託商業銀行辦理
    帳戶掛失之情事即逕為判決，受判決人又未收到法院判決，
    迄至經警方通緝執行始知該判決已經確定，經繳納易科罰金
    為釋放，被告即致電前揭銀行，該銀行並於98年5 月20日函
    覆證明被告於97年1 月10日已聲請掛失，而此足以證明被告
    並無幫助詐欺之間接故意，聲請人於原審因未發現前開證據
    ，致未主張該有利於己之情事，致遭判刑確定，故於有罪之
    判決確定後，已發現此確實之新證據，足認應受無罪之判決
    ，而依刑事訴訟法第420 條第1 項第6 款之規定聲請再審等
    語，為此聲請再審之理由，此有聲請再審狀可稽。是本件抗
    告人係依刑事訴訟法第420 條第1 項第6 款之規定，對於本
    院98年簡字第415 號第一審判決聲請再審，而非依據同法第
    421 條「不得上訴於第三審法院之案件，除前揭規定外，其
    經第二審確定之有罪判決，如就足生影響於判決之重要證據
    漏未審酌者，亦得為受判決人之利益，聲請再審」之規定聲
    請再審，且本院98年簡字第415 號確定判決雖係為不得上訴
    第三審法院之案件，然僅為第一審確定之有罪判決，亦非同
    法第421 條所規定之「經第二審確定之有罪判決」甚明。惟
    原審卻誤認抗告人係依刑事訴訟法第421 條之規定聲請再審
    ，復又援引同法第424 條之規定，認本院98年度簡字第415
    號簡易判決係98年2 月4 日寄存於聲請人當時之戶籍地，其
    卻遲至98年6 月6 日始聲請再審，已逾同法第424 條規定聲
    請再審之20日法定期間，其再審聲請之程序不合法等語，而
    依同法第433 條規定以聲請再審之程序違背規定裁定駁回，
    自有未恰。抗告意旨指摘原裁定不當，非無理由，自應由本
    院將原裁定予以撤銷，並由原審另為妥適之裁定。
據上論斷，應依刑事訴訟法第413條前段，裁定如主文。
中    華    民    國    98    年    12    月    31    日
                  刑事第二十庭  審判長法  官  邱景芬
                                      法  官  廖怡貞
                                      法  官  吳佳穎
以上正本證明與原本無異。
不得再抗告。
                                      書記官  周百川
中    華    民    國    98    年    12    月    31    日

司法院資訊處製作；財團法人民間司法改革基金會備份。
